臺灣臺中地方法院刑事判決　　　　　　 100年度訴字第3119號
公　訴　人　臺灣臺中地方法院檢察署檢察官
被　　　告　郭心怡
上列被告因毒品危害防制條例案件，經檢察官提起公訴（100年
度毒偵字第3088號），被告於準備程序中就被訴事實為有罪之陳
述，經告以簡式審判之旨，並聽取意見後，本院合議庭裁定由受
命法官獨任進行簡式審判程序，判決如下：
    主    文
郭心怡施用第一級毒品，累犯，處有期徒刑壹年壹月；又施用第
一級毒品，累犯，處有期徒刑壹年壹月。應執行有期徒刑壹年拾
月。
    犯罪事實及理由
一、郭心怡前因施用毒品案件，經本院送勒戒處所觀察、勒戒後
    ，認有繼續施用毒品之傾向，經裁定令入戒治處所施以強制
    戒治後，於民國90年11月18日執行完畢釋放，又於91年間因
    施用毒品案件，經本院裁定令入戒治處所施以強制戒治1 年
    ，於92年6月12日執行完畢釋放。復於上開強制戒治執行完
    畢釋放後5年內之94年間，再度因施用毒品案件，經本院以
    94 年訴字第3143號判處有期徒刑1年、8月，與另犯之詐欺
    案件，所判決確定之有期徒刑3月，合併定應執行有期徒刑1
    年8 月確定，嗣經減刑並合併定應執行有期徒刑10月確定，
    於96 年7月15日縮刑期滿執行完畢；再於96年間因施用毒品
    案件，經本院以96年訴字第3563號判處有期徒刑1年1月、9
    月，合併定應執行有期徒刑1年9月確定，於98年8月24日縮
    刑期滿執行完畢。詎猶不知戒除毒癮，明知海洛因為毒品危
    害防制條例第2條第2項第1款所稱之第一級毒品，竟基於施
    用第一級毒品之犯意，於100年7月19日20時許，在臺中市○
    ○區○○路174之3號住處，以針筒注射方式施用第一級毒品
    海洛因1次。另基於施用第一級毒品之犯意，於100年8月31
    日或9月1日某時許，在相同地點，以相同方式，施用第一級
    毒品海洛因1次。嗣因警方透過監聽譯文內容懷疑郭心怡有
    施用毒品，於100年7月20日9時30許在郭心怡上開住處持檢
    察官強制採驗尿液到場許可書，及100年9月2日11時10分許
    在郭心怡上開住處持拘票，並先後徵得郭心怡同意所採集尿
    液送驗後，均呈嗎啡陽性反應，而查悉上情。
二、證據名稱：
(一)被告郭心怡於100年9月2日經警方拘提到案後在警詢時辯稱
    最近一次施用毒品係在一星期前，亦即在警方採集尿液前96
    小時內並無施用毒品之供詞、被告郭心怡於檢察官偵訊及本
    院審理時對犯罪事實之自白。
(二)監察譯文、臺灣臺中地方法院檢察署檢察官強制到場(強制
    採驗尿液)許可書、拘票。
(三)臺中市警察局清水分局勘察採證同意書、委託尿液檢驗代號
    與真實姓名對照表及詮昕科技股份有限公司濫用藥物尿液檢
    驗報告。
(四)臺灣高等法院被告全國前案紀錄表：證明被告前揭經送觀察
    、勒戒執行完畢之事實，被告前有犯罪前科，且於前案甫執
    行完畢後，5年以內故意再犯本件有期徒刑以上之罪，為累
    犯，應依刑法第47條第1項規定加重其刑。
三、核被告所為，均係犯同條例第10條第1項之施用第一級毒品
    罪。被告各次施用前持有第一級毒品之行為，意在供己施用
    ，故其施用前後持有之低度行為，應為施用之高度行為所吸
    收，均不另論罪。又被告前有犯罪事實欄所載之前科，甫於
    98年8月24日縮刑期滿執行完畢，有臺灣高等法院被告前案
    紀錄表及刑案資料查註紀錄表在卷可稽，其受徒刑之執行完
    畢後，5年以內故意再犯本件有期徒刑以上之二罪，均為累
    犯，應依刑法第47條第1項規定加重其刑。被告所犯二次施
    用第一級毒品罪，犯意各別，行為互殊，應予分論併罰。爰
    審酌被告前因施用毒品犯行，經施以觀察、勒戒及強制戒治
    及論罪科刑，竟猶不知戒絕，再施用毒品不輟，無視於毒品
    對於自身健康之戕害及國家對於杜絕毒品犯罪之禁令，惟念
    其犯後尚知坦認犯行，態度尚佳，及施用毒品之人亦屬「病
    人」等一切情狀，暨檢察官具體求刑之意見，各量處如主文
    所示之刑，並定應執行刑，以示懲儆。
四、應適用之法條：刑事訴訟法第273條之1第1項、第299條第1
    項前段、第310條之2、第454條第1項，毒品危害防制條例第
    10條第1項，刑法第11條前段、第47條第1項、第51條第5款
    。
中    華    民    國   100    年    12    月    19    日
                  刑事第九庭    法  官  林靜芬
以上正本證明與原本無異。
如不服本判決應於收受送達後10日內向本院提出上訴書狀，並應
敘述具體理由；其未敘述上訴理由者，應於上訴期間屆滿後20日
內向本院補提理由書（均須按他造當事人之人數附繕本）「切勿
逕送上級法院」。
                                書記官  黃雅青
中    華    民    國   100    年    12    月    19    日
附錄論罪科刑法條
毒品危害防制條例第10條第1項
施用第一級毒品者，處 6 月以上 5 年以下有期徒刑。